# 非经常性损益表所得税影响额的计算

提问人：冰人 时间：2021-11-25 11:01:20
请教一下，关于非经常性损益表中，所得税影响额，是否需要考虑税会差异的调整？
比如，营业外收入 1 万，营业外支出 5 千，但这个营业外支出是行政罚款不能税前扣除的。这时，非经常性损益表中，所得税影响金额是 1 万 25% ，还是（ 1 万 -5 千）25%？
求教。

回答人：chenyiwei
参考：《中审众环研究 2020 》之“问题5-4-13（关于非经常性损益的所得税影响金额）”、“问题5-4-14（非经常性损益项目所得税影响数的计算）”。这里的所得税影响既包括对当期所得税费用的影响，也包括对递延所得税费用的影响。
对于不能在税前扣除的非经常性损益项目，且属于永久性差异的，则无所得税影响。